【裁判字號】    97,易,671
【裁判日期】    980112
【裁判案由】    竊盜等
【裁判全文】
臺灣嘉義地方法院刑事判決               97年度易字第671號
公  訴  人  臺灣嘉義地方法院檢察署檢察官
被      告  甲○○
上列被告因竊盜案件，經檢察官提起公訴（九十七年度偵字第七
二八四號），本院判決如下：
    主  文
甲○○犯踰越牆垣與安全設備竊盜罪，處有期徒刑柒月；緩刑貳
年，緩刑期間付保護管束。
被訴侵入住宅部分，公訴不受理。
    犯罪事實
一、甲○○與乙○○原為男女朋友關係，惟二人業已於民國九十
    五年間分手，然甲○○仍持有乙○○位於嘉義市○區○○路
    四一六巷七弄三三號居處之大門及內部房間鑰匙。二人分手
    後，乙○○發覺屋內常有財物失竊之情形，遂更換居處二道
    外門門鎖，屋內房間之鎖則未更換，並於屋內加裝監視錄影
    設備。然甲○○因熟悉乙○○之作息習慣，趁乙○○不在之
    際，竟意圖為自己不法之所有，於九十七年八月二十五日上
    午六時五十七分許，以爬越牆垣之方式侵入乙○○上開居處
    後（侵入住宅部分業據撤回告訴），發覺外門之鎖已遭乙○
    ○更換，遂改繞至廚房由窗戶爬入屋內，竊取乙○○所有之
    現金新臺幣二萬元得手後離去，嗣於同年八月二十六日下午
    五時三十分許，乙○○返回上開居處後，發現財物遭竊，調
    閱監視錄影畫面後，確認侵入其住宅者正係甲○○，始悉上
    情。
二、案經乙○○訴由嘉義市政府警察局第一分局報由臺灣嘉義地
    方法院檢察署檢察官偵查起訴。
    理  由
壹、程序事項
    按被告以外之人於審判外之陳述，雖不符刑事訴訟法第一百
    五十九條之一至之四之規定，而經當事人於審判程序同意作
    為證據，法院審酌該言詞陳述或書面陳述作成時之情況，認
    為適當者，亦得為證據。當事人、代理人或辯護人於法院調
    查證據時，知有第一百五十九條第一項不得為證據之情形，
    而未於言詞辯論終結前聲明異議者，視為有前項之同意，此
    觀刑事訴訟法第一百五十九條之五規定甚明。本件公訴檢察
    官及被告甲○○於本院準備程序及審理時對於證人即告訴人
    乙○○於警詢之陳證內容暨其他相關具傳聞性質之證據資料
    等證據能力，均表示無意見，同意作為本案之證據，且迄於
    言詞辯論終結前亦未聲明異議。本院審酌前揭證人之陳述及
    證據資料作成時之情況，核無違法取證或其他瑕疵，認為以
    之作為證據為適當，自得作為證據，合先敘明。
貳、實體事項
一、訊據被告甲○○固不否認於前揭時、地未經告訴人乙○○同
    意任意侵入告訴人居處之情事，惟否認有何竊盜之犯行，辯
    稱：其僅欲進入告訴人居處取回自有物品云云。惟查，上開
    犯罪事實，業據證人即告訴人乙○○於警詢及本院審理時分
    別陳證及結證明確，甚且證人即告訴人乙○○於本院審理時
    對於被告之行為已表示原諒不予追究，仍堅指其居處確有失
    竊二萬元無訛，參以告訴人居處除被告侵入外，並無其他可
    疑人士進入，該居處亦無外人居住，顯無其他失竊之可能；
    而被告固辯稱係為取回自有物品云云，果若如此，被告當可
    聯繫告訴人並待告訴人在家時前往取回，何需以翻越圍牆、
    爬越廚房窗戶等不光明方式侵入告訴人居處，被告所辯，顯
    與事理與常情有違而不可採；此外，復有監視錄影翻拍畫面
    在卷可稽，事證明確，被告犯行，洵堪認定。
二、核被告所為，係犯刑法第三百二十一條第一項第二款之踰越
    牆垣與安全設備竊盜罪。爰審酌被告犯罪之動機、目的、侵
    入住宅竊盜之手段、尚無刑事前案紀錄之品行、與告訴人曾
    為男女朋友關係、國中畢業之智識程度、自陳自營商業、家
    有二女、經濟狀況普通之家庭狀況、犯罪所得、對被害人所
    生危害及犯罪後否認犯行之態度等一切情狀，量處如主文所
    示之刑。另查，被告未曾受有期徒刑以上刑之宣告之事實，
    有臺灣嘉義地方法院檢察署刑案資料查註紀錄表、臺灣高等
    法院被告前案紀錄表各一份在卷可參，堪認被告此次係因一
    時失慮致罹刑典，經此次偵、審程序及刑之宣告後，當知所
    警惕，信無再犯之虞，酌以告訴人事後表示不予追究，願給
    予被告自新機會，本院因認被告所受宣告之刑，以暫不執行
    為適當，爰併予宣告緩刑二年，緩刑期間付保護管束，以啟
    自新，並觀後效。
三、公訴意旨另以：被告甲○○於九十七年八月二十五日上午六
    時五十七分許，以爬越牆垣之方式無故侵入乙○○上開居處
    後，發覺外門之鎖已遭乙○○更換，遂改繞至廚房由窗戶爬
    入屋內，因認被告此部分所為，係犯刑法第三百零六條之無
    故侵入住宅罪嫌。按告訴乃論之罪，告訴人於第一審辯論終
    結前，得撤回告訴，又其告訴經撤回者，法院應諭知不受理
    之判決，刑事訴訟法第二百三十八條第一項及第三百零三條
    第三款定有明文。被告涉犯無故侵入住宅案件，經檢察官提
    起公訴，認為犯刑法第三百零六條第一項之罪，依同法第三
    百零八條第一項之規定須告訴乃論，茲據告訴人乙○○於本
    院審理時具狀撤回告訴，並當庭表示不追究被告刑事責任等
    語，揆諸前開規定，自應諭知不受理之判決。
據上論斷，應依刑事訴訟法第二百九十九條第一項前段、第三百
零三條第三款，刑法第三百二十一條第一項第二款、第七十四條
第一項第一款、第九十三條第一項，判決如主文。
本案經檢察官徐鈺婷到庭執行職務
中    華    民    國    98    年    1     月    12    日
                          刑事第四庭
                              法  官  許兆慶
以上正本證明與原本無異。
如不服本判決應於收受判決後10日內向本院提出上訴書狀，並應
敘述具體理由；其未敘述上訴理由者，應於上訴期間屆滿後20日
內向本院補提理由書（均須按他造當事人之人數附繕本）「切勿
逕送上級法院」。告訴人或被害人如對於本判決不服者，應具備
理由請求檢察官上訴，其上訴期間之計算係以檢察官收受判決正
本之日期為準。
中    華    民    國    98    年    1     月    12    日
                              書記官  林金福
附錄法條：
中華民國刑法第321條第1項第2款（加重竊盜罪）
犯竊盜罪而有左列情形之一者，處6月以上、5年以下有期徒刑：
二、毀越門扇、牆垣或其他安全設備而犯之者。


司法院資訊處製作；財團法人民間司法改革基金會備份。
